【裁判字號】    98,訴,168
【裁判日期】    980708
【裁判案由】    違反槍砲彈藥刀械管制條例
【裁判全文】
臺灣宜蘭地方法院刑事判決               98年度訴字第168號
公  訴  人  臺灣宜蘭地方法院檢察署檢察官
被      告  甲○○
選任辯護人  李秋銘律師
            黃金亮律師
上列被告因違反槍砲彈藥刀械管制條例案件，經檢察官提起公訴
（97年度偵字第2739號），本院判決如下：
    主  文
甲○○犯非法持有空氣槍罪，處有期徒刑壹年拾月，併科罰金新
臺幣萬元，罰金如易服勞役，以新臺幣壹仟元折算壹日，扣案
之空氣長槍壹枝（槍枝管制編號0000000000，含彈匣壹個）沒收
。又犯非法持有可發射子彈具殺傷力之槍枝罪，處有期徒刑壹年
拾月，併科罰金新臺幣萬元，罰金如易服勞役，以新臺幣壹仟
元折算壹日，扣案之仿SIG SAUER廠P220型改造手槍壹枝（槍枝
管制編號0000000000，含彈匣壹個）沒收。應執行有期徒刑年
陸月，併科罰金新臺幣伍萬元，罰金如易服勞役，以新臺幣壹仟
元折算壹日，扣案之空氣長槍壹枝（槍枝管制編號0000000000，
含彈匣壹個）、仿SIG SAUER廠P220型改造手槍壹枝（槍枝管制
編號0000000000，含彈匣壹個）沒收。
    事實及理由
一、構成犯罪事實：
  (一)甲○○明知非經主管機關許可，不得持有具殺傷力之空氣槍
    ，竟基於持有可擊發彈丸具有殺傷力之空氣槍之故意，於民
    國95年底某日，在宜蘭縣羅東鎮成功派出所附近某玩具模型
    店，以新臺幣1萬元之價格購買具殺傷力之空氣長槍1枝（槍
    枝管制編號0000000000，含彈匣1個），而未經許可持有，
    並藏放在宜蘭縣宜蘭市○○路102號1樓住處。
  (二)甲○○明知非經主管機關許可，不得持有可發射子彈具有殺
    傷力之改造手槍，竟基於持有可發射子彈具有殺傷力之改造
    手槍之犯意，於民國97年7月15日凌晨1時許，在宜蘭縣宜蘭
    市○○路某自用小客車旁，撿拾不詳之人棄置路邊之可發射
    子彈具有殺傷力之仿SIG SAUER廠P220型半自動手槍製造，
    換裝土造金屬槍管而成之改造手槍1枝（槍枝管制編號00000
    00000，含彈匣1個），而未經許可持有，並藏放在宜蘭縣宜
    蘭市○○路102號1樓住處。
  (三)嗣於97年7月15日16時40分許，為警持本院核發之搜索票，
    至宜蘭縣宜蘭市○○路102號1樓住處執行搜索，扣得上開空
    氣長槍1枝（含彈匣1個）、改造手槍1枝（含彈匣1個）。
二、認定犯罪事實所憑之證據及理由：
  (一)訊據被告甲○○對上開未經許可，持有具殺傷力之空氣長槍
    及可發射子彈具殺傷力之改造手槍各1枝之犯罪事實，於警
    詢、偵查及本院審理中均坦白承認（見警卷第1頁至第6頁、
    偵卷第7頁至第8頁、第42頁、本院卷第16頁、第38頁），並
    有本院搜索票1紙、宜蘭縣警察局礁溪分局搜索扣押筆錄及
    扣押物品目錄表1份、現場照片5張在卷可參（見警卷第7頁
    至第11頁、第26頁至第28頁）。又扣案之空氣長槍1枝、改
    造手槍1枝，經臺灣宜蘭地方法院檢察署檢察官囑託內政部
    警政署刑事警察局鑑定，結果：「(1)送驗長槍1枝（槍枝管
    制編號0000000000），認係氣體動力式槍枝，以填充氣體為
    發射動力，洩氣撞鐵無法正常固定於待擊發位置，惟可將上
    膛拉柄後拉，關閉保險鈕使洩氣撞鐵固定於待擊發位置，並
    以開啟保險的方式釋放氣體，發射彈丸，經以金屬彈丸測試
    3次，其中彈丸（直徑6.0mm、重量0.88g）最大發射速度為1
    23公尺/秒，計算其動能為6.6焦耳，換算其單位面積動能為
    23焦耳/平方公分。(2)送鑑手槍1枝（槍枝管制編號00000000
    00），認係改造手槍，仿SIG SAUER廠P220型半自動手槍製
    造之槍枝，換裝土造金屬槍管而成，擊發功能正常，可供擊
    發適用子彈使用，認具殺傷力。」，此有內政部警政署刑事
    警察局97年8月19日刑鑑字第0970111425號槍彈鑑定書1份暨
    照片8張在卷足憑（見偵卷第10頁至第15頁），堪認被告首
    揭自白與事實相符。
  (二)從而，被告於上開時間、地點，未經許可，分別持有具殺傷
    力之空氣長槍1枝、改造手槍1枝之事實，事證明確，應依法
    論科。
三、論罪科刑之理由：
  (一)被告甲○○所為犯罪事實(一)部分，係犯槍砲彈藥刀械管制條
    例第8條第4項非法持有空氣槍罪；犯罪事實(二)部分，係犯槍
    砲彈藥刀械管制條例第8條第4項非法持有可發射子彈具殺傷
    力之槍枝罪。
  (二)被告所犯二罪之間，犯意各別，行為互殊，應予分論併罰。
  (三)被告雖非法持有空氣槍及可發射子彈具殺傷力之槍枝，惟本
    件並未查獲被告有非法持有子彈之情事，顯見其持有上開槍
    枝目的均僅係供自己觀賞使用，且該空氣槍之殺傷力甚低，
    而被告非法持有該改造手槍之時間亦僅15小時即為警查獲，
    所生社會危害有限，犯罪情節尚非極為重大，若不論持有之
    動機、情節，均處以槍砲彈藥刀械管制條例第8條第4項之法
    定刑3年以上有期徒刑，依本件實際犯罪之情狀而言，尚屬
    過苛，顯屬情輕法重，有傷一般國民對於法律之情感，故綜
    合前述各情，認被告所犯非法持有空氣槍罪、非法持有可發
    射子彈具殺傷力之槍枝罪，情狀均尚堪憫恕，各依刑法第59
    條規定，酌量減輕其刑。
  (四)審酌被告於犯本案前並無犯罪前科，此有臺灣高等法院被告
    前案紀錄表1份在卷可參，惟國內槍枝、子彈泛濫，常見不
    肖份子持以犯案，被告仍未經許可，持有上開空氣長槍、改
    造手槍，對社會治安仍具有潛在之危害，及考量被告於犯罪
    後均坦承犯行，態度良好等一切情狀，分別量處如主文所示
    之刑，併科罰金刑部分，並諭知易服勞役之折算標準，及定
    其應執行刑，併科罰金刑部分，並諭知易服勞役之折算標準
    。
  (五)扣案之空氣長槍1枝（槍枝管制編號0000000000，含彈匣1個
    ）、仿SIG SAUER廠P220型改造手槍1枝（槍枝管制編號0000
    000000，含彈匣1個），係屬違禁物，爰依刑法第38條第1項
    第1款規定宣告沒收。至於扣案之瓦斯卡賓長槍1枝（槍枝管
    制編號0000000000，含彈匣1個）、仿GLOCK廠17型半自動手
    槍製造之改造手槍1枝（槍枝管制編號0000000000，含彈匣1
    個），業經內政部警政署刑事警察局鑑定不具有殺傷力，非
    屬違禁物，爰不予宣告沒收。
四、適用之法律：
  (一)程序法方面：刑事訴訟法第299條第1項前段。
  (二)實體法方面：槍砲彈藥刀械管制條例第8條第4項，刑法第11
    條前段、第51條第5款、第7款、第59條、第42條第3項、第3
    8條第1項第1款。
本案經檢察官黃正綱到庭執行職務。
中    華    民    國    98    年    7     月    8     日
            刑事第三庭  審判長法  官  林惠玲
                              法  官  劉家祥
                              法  官  蘇錦秀
以上正本證明與原本無異。
如不服本判決應於收受本判決後10日內向本院提出上訴書狀，並
應敘述具體理由。若未敘述理由者，應於上訴期間屆滿後20日內
向本院補提理由書狀（均須按他造當事人之人數附繕本）。
                              書記官  劉晨輝
中    華    民    國    98    年    7     月    10    日
【附錄本案論罪科刑法條】
槍砲彈藥刀械管制條例第8條：
未經許可，製造、販賣或運輸鋼筆槍、瓦斯槍、麻醉槍、獵槍、
空氣槍或第4條第1項第1款所定其他可發射金屬或子彈具有殺傷
力之各式槍砲者，處無期徒刑或5年以上有期徒刑，併科新臺幣
1千萬元以下罰金。
未經許可，轉讓、出租或出借前項所列槍枝者，處5年以上有期
徒刑，併科新臺幣1千萬元以下罰金。
意圖供自己或他人犯罪之用，而犯前2項之罪者，處無期徒刑或
7年以上有期徒刑，併科新臺幣1千萬元以下罰金。
未經許可，持有、寄藏或意圖販賣而陳列第1項所列槍枝者，處
3年以上10年以下有期徒刑，併科新臺幣7百萬元以下罰金。
第1項至第3項之未遂犯罰之。


司法院資訊處製作；財團法人民間司法改革基金會備份。
